

COORDONNÉES



0609381207

oves7860@gmail.com

Permis B - Véhiculé

https://www.linkedin.com/in/ov 45763328a/

COMPÉTENCES

- Créativité
- Autonomie et Polyvalence
- Gestion De Projet
- Riqueur
- Web Design
- Interfaces Mobiles
- Dynamisme

FORMATION

Formation Développeur Web (Spécialité Front End) - 2023 Studi - Distanciel

Baccalauréat professionnel :

Maintenance des véhicules particuliers-2009

Centre des formations Industrielles - Paris

BEP: Maintenance des véhicules particulier – 2007

Lycée Camille Jenatzy - Paris

CENTRES D'INTERET

- Sport
- Informatique
- Cinéma
- Musique

LANGUES

Français

Courant

Anglais Intermédiaire

Ourdou

Langue maternelle

AOWIS MOHAMMAD

DEVELOPPEUR WEB

DISPONIBLE IMMEDIATEMENT

PROFIL

Récemment converti au développement web, je suis passionné par l'aspect artistique du métier et suis enthousiaste à l'idée de participer à la transition numérique en cours.

Doté d'une grande imagination et sérieux, je suis déterminé à donner le meilleur de moi-même dans ce domaine. Mon objectif est de créer des expériences en ligne captivantes et de répondre aux besoins croissants de la société numérique d'aujourd'hui.

Je suis prêt à apprendre et à contribuer activement à ce monde en constante évolution.

EXPERIENCES

Développeur Front-end (projets formation) - Ile de France- 12/2022 - 12/2023

- Analyse des besoins clients, étude de la faisabilité de leur projet et établissement du cahier des charges.
- Conception et programmation d'applications et de solutions logicielles dans le respect du cahier des charges.
- Développement des fonctionnalités d'une application en apportant les solutions techniques innovantes correspondant aux besoins du client.
- Amélioration des solutions existantes en s'appuyant sur une analyse et en recueillant les retours des opérationnels.
- Élaboration et mise en œuvre de tests unitaires et d'intégration pour vérifier le bon fonctionnement des applications.
- Définition des spécifications fonctionnelles : description du fonctionnement de l'interface et de l'expérience utilisateur.
- Constitution d'une base de données en collectant diverses ressources multimédias libres de droits (photos, vidéos, sons) afin d'alimenter le contenu de sites Web.

Chef de rang - Le Tournesol - Paris 16^{ème} - 04/2017 - 08/2022

- Veille à la qualité du service et au bien-être des clients.
- Encadrement et accompagnement personnalisé des commis et des élèves apprentis afin de les aider à développer leurs compétences en service, accueil client et leurs savoir-faire techniques.
- Veille à la satisfaction des clients, anticipation des besoins et offre d'un service de qualité afin de leur offrir une expérience agréable.
- Gestion de la caisse (fonds de caisse, encaissement, comptage) afin de comptabiliser le résultat des ventes chaque jour.

Gérant de restaurant - Tabla Village - St-Maur-des-fossés -06/2014 - 07/2017

- Commande de marchandises auprès des centrales d'achat et des fournisseurs, négociation des meilleurs tarifs.
- Suivi quotidien des stocks : produits alimentaires, matériel et fournitures.
- Contrôle des livraisons et de la fraîcheur des produits afin de satisfaire aux exigences qualité de la restauration.
- Supervision de l'activité en salle de restaurant avec évaluation du service client dans une optique d'amélioration constante.
- Service en salle, coordination du service avec l'équipe en cuisine.

Responsable de salle - Katmandou Café - Paris 11 ème - 09/2009 - 07/2014

- Aide à la mise en place des salles et de la terrasse, contrôle que tout est en ordre avant l'ouverture du restaurant.
- Accueil des clients Prise des commandes Gestion de la caisse

Technicien automobile - Mannesfrance Mercedes Smart - Ivry-Sur-Seine- 09/2007 - 07/2009

- Accueil des clients
- Diagnostic Automobile Réparation Mécanique, Electrique et Electronique